



Av. Petrônio Portela, 45 Porto Alegre, RS, 91180-520



51 9 9633 5970



marcosgabriel62@gmail.com



https://www.linkedin.com/in /marcos-koslovski-0491ab193/

RESUMO

Analista de e-commerce com 8 anos de experiência na área de grupos geradores de energia, atendimento a clientes críticos, vendas b2b/b2c, gestão de e-commerce e implantação de projetos na área de TI atualmente em busca de uma oportunidade na área de minha graduação em andamento.



MARCOS SANTOS

EXPERIÊNCIA

Fev 2015 - Mar 2016

Atendente • Atendimento a clientes • STEMAC SA

Mar 2016 - Ago 2018

Assistente de operações • Assist. operacional • STEMAC SA

Ago 2018 - Jan 2020

Vendedor interno • Vendas internas PF/PJ • STEMAC SA

Jan 2020 - Atualmente

Responsável E-commerce • Vendas online PF/PJ • STEMAC SA

Ao longo dos 8 anos de minha carreira profissional dentro da STEMAC tive diferentes experiências em diferentes setores trabalhando sempre em busca da excelência. Tais mudanças e oportunidades de me reposicionar dentro da empresa se deram pela valorização das minhas capacidades e processos internos que concorri. Hoje sou responsável pela divisão ecommerce que trata das necessidades da loja online.

FORMAÇÃO

Faculdade Dom Bosco de Porto Alegre, Porto Alegre-RS

- Bacharelado em Sistemas de Informação
- Previsão de formatura em 2024 (70% concluido)

SOFT SKILLS

- Comunicação verbal e escrita formal e assertiva;
- Contato e cuidado com o cliente;
- Organização e gestão de tempo atuando em múltiplas funções e tarefas;
- Otimização e responsabilidade no uso de recursos.

HARD SKILLS

- Inglês Intermediário;
- Conhecimento em metodologias ágeis;
- Conhecimento em lógica de programação;
- Conhecimento em banco de dados, Oracle, SQL.

REFERÊNCIAS

Rosana Bergonci – Gerente comercial na STEMAC 51 9 9343-6547 – rosana.bergonci@stemac.com.br